臺灣基隆地方法院基隆簡易庭民事判決
111年度基簡字第649號
原      告  李家芳  
被      告  江志明  

訴訟代理人  蘇恩霆  
上列當事人間侵權行為損害賠償（交通）事件，本院於民國111
年10月4日言詞辯論終結，判決如下：
    主  文
被告應給付原告新臺幣（下同）16萬0,064元，及自111年7月14
日起至清償日止，按年息5%計算之利息。
原告其餘之訴駁回。
訴訟費用7,820元，由被告負擔1,756元，餘由原告負擔。
本判決第1項得假執行。但被告如以16萬0,064元為原告預供擔保
，得免為假執行。
原告其餘假執行之聲請駁回。    
    事實及理由
一、原告起訴主張：被告於110年6月29日下午4時37分，駕駛車
    牌號碼000-0000號自用小客車，沿新北市瑞芳區瑞濱路設有
    慢車道之雙向二車道路段，往基隆方向行駛，行經瑞濱路32
    之8號前，本應注意在設有慢車道之雙向二車道，於快慢車
    道間變換車道時，應讓直行車先行，並注意安全距離，而依
    當時天候為晴，有日間自然光線，路面鋪設柏油，且乾燥、
    無缺陷、無障礙物，視距良好，並無不能注意之情事，竟疏
    未注意，即貿然向右變換車道欲右轉進入停車場停車，適原
    告騎乘車牌號碼000-000號普通重型機車（下稱原告機車）
    ，同向沿瑞濱路慢車道駛至該處，發現後閃煞不及，兩車發
    生碰撞，原告因此人車倒地，受有右側膝部擦挫傷併部分皮
    膚缺失、右側腕部擦挫傷之傷害。故依侵權行為損害賠償之
    法律關係，請求被告賠償醫療費用1萬6,964元、休養127天
    不能工作之收入損失58萬6,800元、原告機車維修費用9,000
    元及精神慰撫金10萬元等語，並聲明：被告應給付原告71萬
    2,764元及自起訴狀繕本送達翌日起至清償日止，按年息5%
    計算之利息；另陳明願供擔保，請准宣告假執行。
二、被告答辯：對原告請求之醫療費用、機車維修費用沒有意見
    ；惟就原告不能工作損失部分，依醫囑所載原告不能工作至
    多67天，且原告休養期間適逢疫情，原告應舉證證明確實有
    工作而無法上工的情形；至精神慰撫金被告願賠償3萬元等
    語，故請求法院判決駁回原告之訴。
三、本院判斷：
　㈠原告主張被告駕駛自小客車於快慢車道間向右變換車道，欲
    右轉駛入停車場時，未禮讓直行之原告機車先行，並注意安
    全距離，因而碰撞原告機車，致原告人車倒地而受有右側膝
    部擦挫傷併部分皮膚缺失、右側腕部擦挫傷及機車受損之事
    實，業據其引用與本件民事事件係屬同一事實之刑事過失傷
    害案件即本院111年度基交簡字第127號刑事簡易判決之理由
    與證據，而被告上開行為亦經本院刑事庭判處被告犯過失傷
    害罪，處拘役50日，如易科罰金，以1,000元折算1日而告確
    定，為被告所不爭執，亦經本院依職權調閱前開刑事卷宗查
    閱屬實，復經提示事故資料予兩造確認無訛，是依上開證據
    調查結果，被告確有因上開過失行為致原告受傷、機車受損
    之侵權行為事實，堪以認定。
　㈡按「因故意或過失，不法侵害他人之權利者，負損害賠償責
    任」、「不法侵害他人之身體或健康者，對於被害人因此喪
    失或減少勞動能力或增加生活上之需要時，應負損害賠償責
    任」、「不法侵害他人之身體、健康、名譽、自由、信用、
    隱私、貞操，或不法侵害其他人格法益而情節重大者，被害
    人雖非財產上之損害，亦得請求賠償相當之金額」，民法第
    184條第1項前段、第193條第1項、第195條第1項前段分別定
    有明文。本件原告所受損害，係因被告之過失行為所致，兩
    者間具有相當因果關係，則原告依侵權行為損害賠償之法律
    關係，請求被告負賠償責任，自屬有據。以下就原告請求之
    項目及金額分別認定如下：
　⑴醫療費用、原告機車維修費用：
　　原告主張因本件車禍支出醫療費用1萬6,964元、原告機車維
    修費用9,000元，並提出瑞芳礦工醫院、醫療財團法人臺灣
    區煤礦業基金會臺灣礦工醫院（下稱臺灣礦工醫院）醫療費
    用收據、信益車業有限公司估價單及統一發票為證，且為被
    告所不爭執，是原告此部分之請求，均應准許。
　⑵不能工作之收入損失：
　　①原告主張其於菁采工程有限公司擔任有證照的職業安全衛
      生人員，日薪1,800元，工作場所在戶外不受疫情影響，
      因本件車禍受傷治療共127天無法出工，請求不能工作之
      收入損失58萬6,800元。被告則辯稱瑞芳礦工醫院醫囑宜
      休養一週、臺灣礦工醫院110年10月26日與111年3月22日
      診斷書醫囑未有「宜續」休養，應指同一事故休養2個月
      即可，故原告不能工作至多67天，且原告休養期間適逢疫
      情，應舉證確實有工作而無法上工的情形等語。觀諸瑞芳
      礦工醫院110年6月30日乙種診斷書所載，原告經診斷右側
      膝部擦挫傷併部分皮膚缺失、右側腕部擦挫傷，宜休養1
      週，不宜劇烈運動及負重；嗣臺灣礦工醫院於110年10月2
      6日、111年3月22日分別出具乙種診斷書，均記載，原告
      因右膝擦挫傷合併肥厚性疤痕（面積4.5×3.5公分），於
      該院皮膚科做雷射手術治療，不宜劇烈運動，宜居家休息
      2個月等語（詳本院卷第27-31頁），佐以，本院向臺灣礦
      工醫院函詢該傷勢對原告從事職業安全衛生工作有無影響
      暨影響期間，據該院以111年9月12日〈111〉礦醫事字第220
      號函覆稱：「李女士（即原告）於110年9月28日、10月26
      日、12月14日、111年3月22日於本院皮膚科雷射與脈衝光
      治療；肥厚性疤痕患者，恐有行動（彎曲）疼痛感，依程
      度因人而異，對其工作是否有影響，應視其患者自身工作
      內容為何，依不同認定，無絕對標準」（詳本院卷第143
      頁）。本院參酌原告因車禍右膝擦挫傷，於110年9月28日
      即經診斷「藥物與皮膚接觸所致之過敏性接觸性皮膚炎」
      ，有臺灣礦工醫院門診紀錄單可稽，嗣合併肥厚性疤痕導
      致右膝彎曲疼痛，分別經醫囑載明宜居家休息2個月，足
      認原告於車禍後1週、110年10月26日起2個月及111年3月2
      2日起2個月期間，確實因本件車禍受傷無法正常工作。
　　②另按「當事人主張有利於己之事實，就其事實有舉證之責
      任」，民事訴訟法第277條前段定有明文。又關於賠償損
      害之請求權，以受有實際損害為成立要件，若無損害即無
      賠償之可言（最高法院92年度台上字第173號判決意旨參
      照）。原告僅提出菁采工程有限公司在職薪資證明書，證
      明110年4月6日至110年6月29日期間支付薪資為日薪1,800
      元（詳本院卷第37頁），並未補正提出系爭車禍事故發生
      前6個月之薪資收入資料，且自陳110年1到3月沒有工作，
      在菁采工程有限公司上班是以工會為保險人投保等語（詳
      本院卷第130頁），而依原告之稅務電子閘門財產所得調
      件明細表，亦無原告110年度薪資所得申報紀錄，原告是
      否每日均有工作收入1,800元，非無疑義，然原告車禍時
      為54歲，正值壯年，有工作能力，在通常情形下，得從事
      勞動工作獲得報酬，而勞工基本工資為行政院衡量國內經
      濟及各行各業之所得所定之勞工最低所得標準，自得為原
      告所受工作收入損失之認定依據。而勞動部發布之每月基
      本工資自110年1月1日起為2萬4,000元、自111年1月1日起
      為2萬5,250元，是原告於上開期間無法工作所受之薪資損
      失為10萬4,100元（計算式：24,000元×67/30＋25,250元×2
      ＝104,100元），逾此數額之請求，尚非有據，即難准許。
　⑶精神慰撫金：
　　按不法侵害他人之人格權，被害人受有非財產上損害，請求
    加害人賠償相當金額之慰撫金時，法院對於慰撫金之量定，
    應斟酌實際加害情形、所造成之影響、被害人痛苦之程度、
    兩造之身分地位經濟情形及其他各種狀況，以核定相當之數
    額（最高法院47年台上字第1221號、51年台上字第223號民
    事判決要旨參照）。原告因本件車禍受有右側膝部擦挫傷併
    部分皮膚缺失、右側腕部擦挫傷，嗣右膝擦挫傷合併肥厚性
    疤痕（面積4.5×3.5公分），致右膝行動疼痛，受有精神上
    之痛苦，應屬事實。又原告為高職畢業，目前在家休養；被
    告為高職畢業，目前擔任超商店長，業據兩造陳明在卷，本
    院審酌本件車禍發生之緣由、原告所受之傷勢與復原情形，
    兼衡兩造之身分、職業、財產所得資料等一切情狀，認原告
    請求被告賠償精神慰撫金以3萬元為允當，逾此部分則非足
    取。
　⑷承上，原告得請求被告賠償之金額為16萬0,064元（計算式：
    醫療費用1萬6,964元＋原告機車維修費用9,000元＋不能工作
    之收入損失10萬4,100元＋精神慰撫金3萬元＝16萬0,064元）
    。
四、綜上所述，原告依侵權行為損害賠償之法律關係，請求被告
    給付16萬0,064元，及自起訴狀繕本送達之翌日即111年7月1
    4日（詳本院卷第43-45頁送達證書）起至清償日止，按民法
    第203條之法定利率即週年利率5%計算之利息，為有理由，
    應予准許。逾此範圍之請求，則屬無據，應予駁回。
五、本件事證已經明確，兩造其餘攻擊或防禦方法及所提出之各
    項證據資料，經本院審酌後，認為均不足以影響本判決之結
    果，爰不予以一一論列，附此說明。
六、本件訴訟費用即第一審裁判費為7,820元，此外別無其他費
    用之支出，爰職權確定前開訴訟費用，由兩造按其勝敗之比
    例負擔，即由被告負擔1,756元（計算式：7,820元×160,064
    /712,764＝1,756元，元以下四捨五入），餘由原告負擔。
七、本判決原告勝訴部分，屬適用簡易訴訟程序所為被告敗訴之
    判決，依民事訴訟法第389條第1項第3款規定，應依職權宣
    告假執行，並依同法第392條第2項規定，宣告被告預供相當
    之擔保金額後，得免為假執行。至原告敗訴部分，其假執行
    之聲請，因訴之駁回而失所依附，應併予駁回。
八、結論：原告之訴為一部有理由，一部無理由，爰判決如主文
    。
中　　華　　民　　國　　111 　年　　10　　月　　18　　日
                  基隆簡易庭法　官　林淑鳳　　　　　
以上正本係照原本作成。
對於本件判決如有不服，應於收受送達後20日內向本院提出上訴
書狀，上訴於本院合議庭，並按他造當事人之人數附具繕本。如
委任律師提起上訴者，應一併繳納上訴審裁判費。
中　　華　　民　　國　　111 　年　　10　　月　　18　　日
                            書記官　張景欣